【裁判字號】    95,訴,511
【裁判日期】    950331
【裁判案由】    毒品危害防制條例
【裁判全文】
臺灣桃園地方法院刑事判決               95年度訴字第511號
公  訴  人  臺灣桃園地方法院檢察署檢察官
被      告  甲○○
上列被告因毒品危害防制條例案件，經檢察官提起公訴（95年度
毒偵字第248 號），被告於本院通常程序審理中自白，本院改依
簡式審判程序審理，爰判決如下：
    主  文
甲○○施用第一級毒品，累犯，處有期徒刑捌月。
扣案第一級毒品海洛因（淨重零點貳玖公克）沒收銷燬，上開海
洛因之外包裝壹枚（重零點貳伍公克）沒收。
    事  實
一、甲○○前因偽造文書、恐嚇取財案件，於民國91年11月26日
    經本院以90年度訴字第1015號判決分別判處有期徒刑1 年、
    8 月，定應執行之刑為有期徒刑1 年8 月確定，嗣因違反毒
    品危害防制條例案件，經本院以92年度訴字第268 號判決判
    處有期徒刑8 月確定，上開三罪再經本院合併定應執行刑為
    有期徒刑2 年4 月確定，入監執行後於94年1 月28日假釋付
    保護管束出監，於94年8 月25日縮短刑期執行完畢。又因施
    用毒品案件，經本院裁定送戒治處所施以強制戒治後，於92
    年9 月1 日停止戒治付保護管束出所，於92年12月18日保護
    管束期滿以執行完畢論，詎甲○○猶未戒除毒癮，復於前開
    強制戒治執行完畢釋放後5 年內，因腳傷疼痛難耐而基於施
    用第一級毒品海洛因之犯意，於94年12月22日夜間某時許，
    在桃園市境內不詳處所，施用第一級毒品海洛因1 次，嗣為
    警於94年12月23日凌晨0 時30分許，在桃園縣桃園市○○路
    255 號前查獲，並扣得其所有供施用之第一級毒品海洛因1
    包（海洛因淨重0.29公克，外包裝1 枚重0.25公克）。
二、案經桃園縣政府警察局桃園分局報請臺灣桃園地方法院檢察
    署檢察官偵查起訴。
    理  由
一、本件被告甲○○所犯並非死刑、無期徒刑、最輕本刑為3 年
    以上有期徒刑之罪或高等法院管轄第一審案件，而於準備程
    序進行中，被告先就被訴事實為有罪之陳述，經告知簡式審
    判程序之旨，並聽取公訴人、被告之意見後，由本院合議庭
    以裁定由受命法官獨任進行簡式審判程序，核先敘明。
二、訊據被告甲○○於本院審理中坦承有上開施用第一級毒品犯
    行，且被告於94年12月23日為警採尿送臺灣尖端先進生技醫
    藥股份有限公司檢驗，呈現鴉片類陽性反應，有臺灣尖端先
    進生技醫藥股份有限公司濫用藥物檢驗報告1 份可稽，又被
    告為警扣得白色粉末1 包（粉末淨重0.29公克，外包裝1 枚
    重0.25公克），經送法務部調查局鑑定，確實含有第一級毒
    品海洛因成分，有法務部調查局調科壹字第080010660 號鑑
    定通知書在本院卷可參，足認被告自白施用第一級毒品之情
    與事實相符。又被告前因施用毒品案件，經本院裁定送戒治
    處所施以強制戒治後，於92 年9月1 日停止戒治付保護管束
    出所，於92年12月18日保護管束期滿以執行完畢論，有臺灣
    高等法院被告前案紀錄表、臺灣桃園地方法院檢察署刑案資
    料查註紀錄表附卷可考，被告於強制戒治執行完畢釋放後，
    5 年內再為本件施用第一級毒品犯行明確，應依法論科。
三、核被告甲○○所為，係犯毒品危害防制條例第10條第1 項施
    用第一級毒品罪，其持有第一級毒品係為供施用，其持有之
    低度行為，應為其施用之高度行為所吸收，不另論罪。被告
    前因偽造文書、恐嚇取財案件，於91年11月26日經本院以90
    年度訴字第1015號判決分別判處有期徒刑1 年、8 月，定應
    執行之刑為有期徒刑1 年8 月確定，嗣因違反毒品危害防制
    條例案件，經本院以92年度訴字第268 號判決判處有期徒刑
    8 月確定，上開三罪再經本院合併定應執行刑為有期徒刑2
    年4 月確定，入監執行後於94年1 月28日假釋付保護管束出
    監，於94年8 月25日縮短刑期執行完畢，有臺灣高等法院被
    告前案紀錄表、臺灣桃園地方法院檢察署刑案資料查註紀錄
    表附卷可參，被告於有期徒刑執行完畢後5 年內再犯本件有
    期徒刑以上刑之罪，為累犯，應依刑法第47條規定加重其刑
    。爰審酌被告施用毒品之動機、目的、手段，犯行所生之危
    害，已曾因相同犯行經強制戒治之處遇後猶未能使其知所省
    惕，根絕施用毒品惡習，足徵其沾染甚深，惟已坦承犯行之
    良好犯後態度等一切情狀，量處如主文所示之刑。扣案之海
    洛因淨重0.29公克，為毒品危害防制條例所規定之第一級毒
    品，又為被告施用所用之毒品，應依毒品危害防制條例第18
    條第1 項前段規定沒收銷燬之，而上開海洛因外包裝1 枚（
    重0.25公克），為被告所有供施用第一級毒品所用之物，經
    被告於本院審理中供承不諱，應依刑法第38條第1 項第2 款
    諭知沒收。
據上論斷，應依刑事訴訟法第273 條之1 、第299 條第1 項前段
，毒品危害防制條例第10條第1 項、第18條第1 項前段，刑法第
11條、第47條、第38條第1 項第2 款，判決如主文。
本案經檢察官徐文豪到庭執行職務。
中    華    民    國    95    年     3    月    31    日
                        臺灣桃園地方法院刑事第四庭
                                    法  官  蘇昭蓉
以上正本證明與原本無異。
如不服本判決，應於送達後10日內，向本院提出上訴狀。
                                    書記官  韓若玉
中    華    民    國    95    年    3     月    31    日
附錄本案論罪科刑法條全文：
毒品危害防制條例第10條
施用第1級毒品者，處 6 月以上 5 年以下有期徒刑。
施用第2級毒品者，處 3 年以下有期徒刑。


司法院資訊處製作；財團法人民間司法改革基金會備份。
